# 请教陈版关于企业适用会计制度还是会计准则的问题

提问人：winter135 时间：2019-04-24 12:56:28
请教陈版，目前虽然说我们遇到的采用企业会计制度的公司比较少，一般我们遇到的公司都已经使用小企业会计准则或者是企业会计准则了。
那如果是使用企业会计制度的公司想股份改制，那转变为股份有限公司之后是否还能使用企业会计制度？

回答人：chenyiwei
《企业会计制度》目前尚未废止。理论上，如果不是上市公司、新三板挂牌公司、金融企业，也不是小企业，则仍有可能适用企业会计制度。目前仍在适用企业会计制度的主要是一些外商投资企业和民营企业。
执行什么会计准则或制度，理论上并不影响企业的股改。但为了避免不必要的麻烦，建议有限责任公司在股改基准日之前通过董事会决议，改为执行企业会计准则，并依据《企业会计准则第 38 号——首次执行企业会计准则》等相关规定进行新旧准则衔接的会计处理，然后在新准则下确定股改基准日净资产和进行股改，以免出现日后转为执行企业会计准则后，基准日账面净资产不同于原制度下的基准日净资产导致的调整麻烦。